【裁判字號】    98,交聲,175
【裁判日期】    980326
【裁判案由】    聲明異議
【裁判全文】
臺灣彰化地方法院交通事件裁定         98年度交聲字第175號
移送機關即
原處分機關  交通部公路總局臺中區監理所彰化監理站
異 議人 即
受 處分 人  甲○○
上列異議人因違反道路交通管理處罰條例案件，對於交通部公路
總局臺中區監理所彰化監理站民國九十八年一月二十日所為之裁
決書（彰監四字第裁六四－Ｚ四Ｂ○一七○六六號），聲明異議
，本院裁定如下：
    主  文
異議駁回。
    理  由
一、原處分意旨略以：異議人甲○○於民國九十八年一月十四日
    晚上七時五十三分許，駕駛車牌號碼Ｈ七－三七二八號自用
    小客車，在國道一號北上二八○公里處，因駕駛執照吊扣期
    間駕駛小型車之違規行為，爰依道路交通管理處罰條例第二
    十一條第一項第五款、第四項、第六十七條第三項規定，裁
    處罰鍰新臺幣（下同）九千元整，並吊銷駕駛執照，一年內
    禁考。
二、聲明異議意旨略以：依道路交通管理處罰條例第二十一條第
    一項第五款、第二十一條之一第一項第七款規定，既已區分
    汽車駕駛人所持有之各級車類駕駛執照及其所駕駛之各級車
    類，而分別適用不同之裁處標準，則同法第二十一條第一項
    第五款規定，應僅限於汽車駕駛人於自用小客車駕駛執照吊
    扣期間駕駛小型車之情形，始符合道路交通管理處罰條例修
    定之意旨。另觀諸修正前、後之道路交通管理處罰條例第六
    十八條規定，如駕駛人違反道路交通管理處罰條例，而應吊
    扣駕駛執照時，僅能吊扣異議人違規當時所駕駛較低級車類
    之駕駛執照。異議人前因違反道路交通管理處罰條例第三十
    五條第一項第一款規定，而受有吊扣職業聯結車駕駛執照處
    分，該處分應僅吊扣異議人所持有之職業聯結駕駛執照，而
    不及於其他各級車類之駕駛執照，異議人之自用小客車駕駛
    執照既未經吊扣，爰請求撤銷原處分等語。
三、按汽車駕駛人，駕駛執照吊扣期間駕駛小型車或機器腳踏車
    者，處新臺幣六千元以上一萬二千元以下罰鍰，並吊銷其駕
    駛執照。又汽車駕駛人，曾依本條例其他各條規定吊銷駕駛
    執照者，一年內不得考領駕駛執照。道路交通管理處罰條例
    第二十一條第一項第五款、第四項、第六十七條第三項分別
    定有明文。
四、經查：
  (一)異議人於九十八年一月十四日晚上七時五十三分許，駕駛車
    牌號碼Ｈ七－三七二八號自用小客車，在國道一號北上二八
    ○公里處，因駕駛執照吊扣期間駕駛小型車之違規行為，經
    內政部警政署國道公路警察局警員當場舉發並移送裁決之事
    實，有內政部警政署國道公路警察局舉發違反道路交通管理
    事件通知單、原處分機關違反道路交通管理事件裁決書各一
    紙在卷可稽。
  (二)又異議人曾於九十七年一月十五日晚上十時五分許，駕駛車
    牌號碼ＮＲ－九二○八號自用小客車，因汽車駕駛人酒精濃
    度超過規定標準之違規行為，經內政部警政署國道公路警察
    局警員當場舉發並移送裁決，再經交通部公路總局臺中區監
    理所豐原監理站於九十七年一月十六日以豐監稽違字第裁六
    三－Ｚ七Ｂ○○四七八號裁決書裁處罰鍰新臺幣一萬九千五
    百元，並吊扣駕駛執照十二個月，施以道安講習，旋於同日
    執行吊扣異議人之職業聯結車駕駛執照，吊扣期間自九十七
    年一月十六日起至九十八年一月十五日止一節，此為異議人
    所不爭執，復有交通部公路總局臺中區監理所豐原監理站駕
    駛執照吊扣執行單、內政部警政署國道公路警察局舉發違反
    道路交通管理事件通知單、交通部公路總局臺中區監理所豐
    原監理站違反道路交通管理事件裁決書各一紙附卷可佐，則
    異議人於駕駛執照吊扣期間之九十八年一月十四日駕駛上開
    自用小客車之行為，顯已違反道路交通管理處罰條例第二十
    一條第一項第五款「駕駛執照吊扣期間駕駛小型車」之規定
    甚明。
  (三)異議人雖以前詞置辯，然本件異議人前經交通部公路總局臺
    中區監理所豐原監理站於九十七年一月十六日以豐監稽違字
    第裁六三－Ｚ七Ｂ○○四七八號裁決書裁處吊扣駕駛執照十
    二個月，異議人並未聲明異議，旋由該監理站於同日執行吊
    扣異議人之職業聯結車駕駛執照，業如前述，上開裁決書之
    裁處既已確定，並經執行完畢，異議人再為上開抗辯，已屬
    無據。況且，異議人於九十七年一月十五日為汽車駕駛人酒
    精濃度超過規定標準之違規行為時，係駕駛自用小客車，是
    縱依異議人所辯，其所為該次違規行為，亦應裁處吊扣異議
    人所持有之小型車駕駛執照，而非吊扣職業聯結駕駛執照，
    異議人上開抗辯，自無可採。
  (四)從而，原處分機關依道路交通管理處罰條例第二十一條第一
    項第五款、第四項、第六十七條第三項規定，裁處罰鍰九千
    元，並吊銷駕駛執照，一年內禁考，自無違法、不當，異議
    人之聲明異議，即無理由，應予駁回。
據上論斷，應依道路交通管理處罰條例第八十七條第二項，道路
交通案件處理辦法第十九條，裁定如主文。
中    華    民    國    98    年    3     月    26    日
                          交通法庭    法  官  鄭舜元
以上正本證明與原本無異。
如不服本裁定，應於裁定送達後5日內向本院提出抗告狀（須附
繕本）。
中    華    民    國    98    年    3     月    26    日
                                      書記官  陳秀香


司法院資訊處製作；財團法人民間司法改革基金會備份。
